臺灣高等法院高雄分院刑事判決　　　　 94年度上訴字第689號
上　訴　人
即　被　告　乙○○
指定辯護人　莊進祥　律師
上列上訴人因強盜案件，不服臺灣高雄地方法院94年度訴字第12
號中華民國94年3 月10日第一審判決（起訴案號：臺灣高雄地方
法院檢察署93年度偵字第24211 號），提起上訴，本院判決如下
：
     主  文
上訴駁回。
     事  實
一、乙○○因缺錢花用，竟意圖為自己不法之所有，基於強盜取
    財之犯意，於民國93年11月24日某時，以非其所有之土黃色
    膠帶，將其所騎之車號不詳之機車車牌號碼後三碼貼住，再
    攜帶非其所有、客觀上足以對人之生命、身體、安全構成威
    脅，具有危險性之兇器水果刀1 把，於同日15時30分許，騎
    前開機車，前往高雄市○○區○○路121 號好吉展示大廣場
    ，進入該店後，先佯裝購買飲料，在該店內觀望，復於購買
    飲料1 罐走出店外，在該店門口觀望，確認店內並無其他客
    人，有機可乘，乃於同日15時40分許，走進該店櫃檯內，以
    水果刀指向該店服務人員甲○○腰部，與甲○○相距約30公
    分至50公分之距離，並以台語向甲○○脅迫稱：「我要錢」
    等語，喝令甲○○將收銀機錀匙交出，至使甲○○不能抗拒
    ，而將收銀機鑰匙交出。乙○○取得該鑰匙後，即以該鑰匙
    開啟收銀機，取走甲○○所持有、原置於收銀機內之新臺幣
    1 萬2,500 元，得手後，騎前開機車逃逸。嗣甲○○報警處
    理，經警循線於同年11月30日12時30分許，在高雄市○○區
    ○○街2 號前查獲，且徵得乙○○之同意，對於其住處進行
    搜索後，扣得非乙○○所有之上開土黃色膠帶1 捲。
二、案經甲○○訴由高雄市政府警察局小港分局移送臺灣高雄地
    方法院檢察署檢察官偵查起訴。
     理  由
甲、程序方面：
一、按被告以外之人於審判外之言詞或書面陳述，除法律有規定
    者外，不得作為證據。再被告以外之人於偵查中向檢察官所
    為之陳述，除顯有不可信之情況者外，得為證據。又被告以
    外之人於檢察事務官、司法警察官或司法警察調查中所為之
    陳述，與審判中不符時，其先前之陳述具有較可信之特別情
    況，且為證明犯罪事實存否所必要者，得為證據。另被告以
    外之人於審判外之陳述，雖不符刑事訴訟法第159 條之1 至
    第159 條之4 之規定，而經當事人於審判程序同意作為證據
    ，法院審酌該言詞陳述或書面陳述作成時之情況，認為適當
    者，亦得為證據，刑事訴訟法第159 條第1 項、第159 條之
    1 第2 項、第159 條之2 、第159 條之5 第1 項分別定有明
    文。查：
  (一)證人甲○○於偵查中具結後，向檢察官所為之陳述，雖為被
    告以外之人於審判外之陳述，屬於傳聞證據，然此乃證人甲
    ○○於偵查中向檢察官所為之陳述，且本院審酌證人甲○○
    於偵查中陳述時之外在環境及情況，並無顯有不可信之情況
    ，應認證人甲○○先前於偵查中向檢察官所為之陳述，符合
    刑事訴訟法第159 條之1 第2 項之規定，得為證據，而有證
    據能力。
  (二)證人甲○○於司法警察調查中所為之陳述，為被告以外之人
    於審判外之陳述，屬於傳聞證據，且核與其於審判中所為之
    陳述並無不符，檢察官及被告於審判程序均同意以證人甲○
    ○於司法警察調查中所為之陳述作為證據，本院審酌上開言
    詞陳述作成時之證據取得過程並無瑕疵，且與待證事實具有
    關連性等情況，認為適當，應認依刑事訴訟法第159 條之5
    第1 項之規定，得為證據，而有證據能力。
二、再按傳聞法則乃對於被告以外之人於審判外之言詞或書面陳
    述，亦即針對被告以外之人於審判外以言詞或書面所為之供
    述證據而為之規範。卷附設在好吉展示大廣場之監視器所拍
    攝之光碟片1 片、翻拍自該光碟片之照片4 幀，上開機車之
    照片2 幀、被告於犯案時所著衣服之照片2 幀，係以科學、
    機械之方式，對於當時狀況所為忠實且正確之記錄，性質上
    並非供述證據，應無刑事訴訟法第159 條第1 項規定之適用
    。
乙、實體方面：
一、上訴人即被告乙○○對於上開時地，以膠帶將機車車牌號碼
    後三碼貼住，再攜水果刀，騎機車前往好吉展示大廣場，先
    佯裝購買飲料，在該店內觀望，復於購買飲料1 罐走出店外
    ，在該店門口觀望，確認店內並無其他客人，乃走進該店櫃
    檯內，以刀指向甲○○腰部，至使甲○○不能抗拒，而交出
    該店收銀機鑰匙，並以該鑰匙開啟收銀機，取走收銀機內之
    現款等情供認不諱，核與證人即被害人甲○○於警詢、偵查
    、原審及本院審理時證述情節相符，並有店內監視器所拍攝
    之光碟片1 片，翻拍自光碟片之照片4 幀，上開機車之照片
    2 幀附卷可稽，且有膠帶1 卷及被告犯案時所著之衣服1 件
    扣案可證。被告雖辯稱：伊雖有持水果刀指向甲○○，但與
    甲○○之距離約有1 公尺遠，且不記得曾向甲○○陳稱「我
    要錢」。伊犯恐嚇取財，非犯強盜罪云云。但查被告於上開
    時地，走進該店櫃檯內，以水果刀指向甲○○腰部，並以台
    語向甲○○脅迫稱「我要錢」等語，喝令甲○○將收銀機鑰
    匙交出等情，業據證人甲○○於偵查、原審及本院審理時結
    證屬實。再觀之卷附翻拍自監視器光碟片之照片（見警卷第
    14 頁）， 可知被告進入該店櫃台內後，即走至甲○○之身
    邊，與甲○○之距離，約僅有30至50公分之遠，被告辯稱：
    伊與甲○○之距離約有1 公尺云云，自不足採。又若非被告
    出言脅迫，並喝令甲○○將收銀機鑰匙交出，甲○○豈有無
    端交出收銀機鑰匙之可能？益徵被告所辯：不記得曾向甲○
    ○陳稱「我要錢」云云，亦無足取。綜上所述，被告辯解，
    顯係避重就輕之詞，不足採信。本件事證明確，被告犯行足
    以認定。
二、按刑法第321 條第1 項第3 款所謂之兇器，其種類並無限制
    ，凡客觀上足以對人之生命、身體、安全構成威脅，具有危
    險性之兇器均屬之（最高法院79年度台上字第5253號判例意
    旨參照）。查上開水果刀1 把，長約30公分，業據證人甲○
    ○於原審審理時結證在卷，在客觀上顯然足以對人之生命、
    身體、安全構成威脅，具有危險性，屬於兇器無疑。核被告
    所為，係犯刑法第330 條第1 項之攜帶兇器強盜取財罪。起
    訴書認被告係犯同法第328 條第1 項之強盜罪，雖有未洽，
    惟其基本事實同一，且檢察官於原審審理時已變更起訴法條
    為同法第330 條第1 項之攜帶兇器強盜取財罪（見原審94年
    2 月23日審判筆錄），本院自應予審理。原審公設辯護人於
    原審審理時亦認定被告係犯刑法第330 條之加重強盜罪（見
    原審卷第84頁）。原審因適用刑法第330 條第1 項規定，審
    酌被告正值壯年，不思依循正軌賺取財物，竟攜帶兇器強盜
    他人之財物，惡性重大，並審酌其所取得財物之金額等一切
    情狀，量處有期徒刑8 年，另扣案之膠帶1 捲及未扣案之水
    果刀1 把，被告否認為其所有，又查無證據足證確為被告所
    有，復非違禁物，不併予宣告沒收，認事用法，並無違誤，
    量刑亦屬允當。被告上訴意旨，指摘原判決依加重強盜罪量
    刑過重，沒有理由，應予駁回。
三、據上論斷，應依刑事訴訟法第368條，判決如主文。
本案經檢察官彭南雄到庭執行職務。
中　　華　　民　　國　　94　　年　　8 　　月　　31　　日
                  刑事第二庭    審判長法  官  林正雄
                                      法  官  陳啟造
                                      法  官  黃壽燕
以上正本證明與原本無異。
如不服本判決應於收受本判決後10日內向本院提出上訴書狀，其
未敘述上訴理由者，並得於提起上訴後10日內向本院補提理由書
狀（均須按他造當事人之人數附繕本）「切勿逕送上級法院」。
中　　華　　民　　國　　94　　年　　9 　　月　　2 　　日
　　　　　　　　　　　　　　　　　　　書記官  高惠珠
附錄本判決論罪科刑法條：
中華民國刑法第330條第1項：
犯強盜罪而有第321 條第1 項各款情形之一者，處7 年以上有期
徒刑。
                                                      K
